最高法院刑事裁定　　　　　　　一○○年度台抗字第五二七號
抗　告　人　陳英州
上列抗告人因違反毒品危害防制條例案件，不服台灣高等法院台
中分院中華民國一○○年六月二十日駁回聲請再審之裁定（一○
○年度聲再字第一○八號），提起抗告，本院裁定如下：
    主  文
抗告駁回。 
    理  由
按刑事訴訟法第四百二十條第一項第六款規定：「有罪之判決確
定後，因發現確實之新證據，足認受有罪判決之人應受無罪、免
訴、免刑或輕於原判決所認罪名之判決者，為受判決人之利益，
得聲請再審。」其中所稱「確實之新證據」，係指該證據於事實
審法院判決前已經存在，為法院、當事人所不知，不及調查斟酌
，至其後始行發見，且就證據本身形式上觀察，固不以絕對不須
經過調查程序為條件，但必須顯然可認為足以動搖原有罪之確定
判決，而為受判決人無罪、免訴、免刑或輕於原判決所認罪名之
判決者為限。亦即可為再審之新證據，必須同時具備於原事實審
法院判決後始發現之「嶄新性」（或「新規性」），及明顯足可
推翻原有罪確定判決之「確實性」二要件，缺一不可。本件抗告
人陳英州因違反毒品危害防制條例案件，對於原審法院九十七年
度重上更(四)字第一三○號確定判決（下稱原確定判決），以其違
反無罪推定原則，且卷附電話通聯紀錄不足以證明買賣毒品海洛
因之事實，而抗告人絕無與吳宥臻串證情事；證人吳宥臻於第一
審亦已改稱未向抗告人購買毒品；另吳宥臻於接受詢問時，有毒
癮發作之情形，其警詢筆錄亦未錄音、錄影，其指認復違反指認
之程序；本案又無交換毒品之手機扣案，為此依法聲請再審云云
。原裁定則以：抗告人聲請再審意旨，無非就原確定判決理由已
說明或原確定判決採證認事職權之適法行使再行爭執，進而主張
對自己有利之判斷，並無所謂發現確實之新證據之情事，核與聲
請再審之要件不合，乃駁回其再審之聲請。經核於法尚無不合。
抗告意旨略稱：原確定判決採信吳宥臻所為「在車上遇見抗告人
，抗告人叫伊翻供，伊不敢說不要」之不實證詞，而為抗告人不
利之認定；且抗告人於判決後始想起「公務車是男女分隔，無法
在車上談話，遑論串供情事」；而當天另有證人胡岦宏在場，可
傳該證人出庭。抗告人因一時疏忽而未提出，此顯可動搖原確定
判決，爰提出抗告云云。惟查：抗告人所提之上開證人胡岦宏，
僅在證明吳宥臻所言有關串證之事為不實，並不能證明抗告人未
販賣毒品，是就證據本身形式上觀察，顯然不足以動搖原有罪之
確定判決，而為受判決人無罪、免訴、免刑或輕於原判決所認罪
名之判決，不符合「嶄新性」及「確實性」之要件；而其餘抗告
意旨（吳宥臻之證言是否不實），僅係依卷內業已存在之證據資
料，對於法院取捨證據之採證認事職權行使有所指摘，顯與刑事
訴訟法第四百二十條第一項第六款之再審事由不相適合。是抗告
意旨猶執前詞，指摘原裁定不當，為無理由，應予駁回。
據上論結，應依刑事訴訟法第四百十二條，裁定如主文。 
中    華    民    國  一○○  年    七    月   十三   日
                      最高法院刑事第七庭
                          審判長法官  花  滿  堂  
                                法官  洪  昌  宏  
                                法官  徐  昌  錦  
                                法官  王  聰  明  
                                法官  施  俊  堯  
本件正本證明與原本無異
                                      書  記  官  
中    華    民    國  一○○  年    七    月   十八   日
                                                     ｍ